---
title: "Head First - Análise de Dados"
author: "Marcelo Muzlli"
date: "Novembro de 2018"
output: html_document
---

```{r setup, include=FALSE}
knitr::opts_chunk$set(echo = FALSE, 
                      message = FALSE, 
                      error = FALSE, 
                      warning = FALSE, 
                      fig.width = 12, 
                      fig.height = 8)
```

***
# Capítulo 9

```{r employees09}
# Obtém do arquivo CSV e o joga em uma variável (Dataset)
employees09 <- read.csv("../Data/ucad_cap09_empregados_R.csv", header=TRUE)
attach(employees09)
```

**Mostra a estatística resumida da coluna Recebido no Dataset**
```{r employees09 estatistica resumida}
summary(Recebido)
```

**Demonstra o aumento médio Recebido no Dataset**
```{r employees09 aumento medio}
sd(Recebido)
``` 

**Lista a estrutura do Dataset**
```{r employees09 estrutura Dataset}
str(employees09)
```

*Plota o Historgrama*
```{r employees09 histograma 1}
hist(Recebido, breaks = 50, 
     ylab = "Frequência - Num. de Funcionários", 
     xlab = "% Recebido", 
     main = "Histograma de empregados - Frequência X % Recebido")
```

*Plota o Historgrama - Ano 2007*
```{r employees09 histograma 2}
hist(Recebido[Ano ==2007], breaks = 50, 
     ylab = "Frequência - Num. de Funcionários", 
     xlab = "% Recebido", 
     main = "Histograma de empregados - Frequência X % Recebido (2007)")
```

*Divisão do Histograma em Subconjuntos - Classificando somente para o ano de 2008*
```{r employees09 histograma 3}
hist(Recebido[Ano ==2008], breaks = 50, 
     ylab = "Frequência - Num. de Funcionários", 
     xlab = "% Recebido", 
     main = "Histograma de empregados - Frequência X % Recebido (2008)")
```

*Divisão do Histograma em Subconjuntos - Classificando somente para as Mulheres*
```{r employees09 histograma 4}
hist(Recebido[Sexo == 'F'], breaks = 50, 
     ylab = "Frequência - Num. de Funcionários", 
     xlab = "% Recebido", 
     main = "Histograma de empregados - Frequência X % Recebido (Mulheres)")
```

*Divisão do Histograma em Subconjuntos - Classificando somente para os Homens*
```{r employees09 histograma 5}
hist(Recebido[Sexo == 'M'], breaks = 50, 
     ylab = "Frequência - Num. de Funcionários", 
     xlab = "% Recebido", 
     main = "Histograma de empregados - Frequência X % Recebido (Homens)")
```

*Divisão do Histograma em Subconjuntos - Classificando somente para os não negocioado*
```{r employees09 histograma 6}
densidade_valor_nao_negociado <- density(Recebido[Negociado == 'FALSO'])
```

Nota-se o uso do parâmetro 'probability', que estabelece que os valores do histograma 
   serão definidos de forma a que a área total das suas barras some 1. 
Esta alteração é necessária para normalizar os valores, sendo assim, comparáveis com os 
   gerados pela função 'densidade_valor_nao_negociado' acima.
   
```{r employees09 histograma 7}
hist(Recebido[Negociado == 'FALSO'], breaks = 50, 
     ylab = "Frequência - Num. de Funcionários", 
     xlab = "% Recebido", 
     main = "Histograma de empregados - Frequência X % Recebido (Negociado)",
     xlim = range(densidade_valor_nao_negociado$x),
     ylim = c(0, 0.6),
     probability = T,
     col = "blue")

lines(densidade_valor_nao_negociado, lw = 2)
```
   
Resultado Finais

```{r}
summary(Recebido[Negociado == 'VERDADEIRO'])
sd(Recebido[Negociado == 'VERDADEIRO'])
```

***

# Capítulo 10

### Regressão Linear
*função lm()*

```{r employees}
employees <- read.csv("../Data/ucad_cap10_empregados.csv", header=TRUE)
```

**Demonstra os 30 primeiros registros do arquivo CSV**
```{r employees primeiros30}
head(employees,n=30)
```

**Descrição da funçao de Regressão Linear**

~~~~
y = a + (b * x), onde a = intercepção e b = inclinação 
 y = Aumento Recebido 
 x = Aumento Solicitado
~~~~

~~~~
Inclinação da Linha = coeficiente de correlação multiplicado pelo desvio padrão de y, dividido pelo desvio padrão de x
 Fórmula = Valor Dependente (Y) ~ Valor Independente (X)
~~~~
```{r employees regressao linear}
myLm <- lm(employees$received[employees$negotiated==TRUE] ~ employees$requested[employees$negotiated==TRUE],
           data = employees)


coeficiente                  <- myLm$coefficients
vlr_estimado_nas_observacoes <- myLm$fitted.values

# Exibe o gráfico de Dispersão
plot(employees$requested[employees$negotiated==TRUE],
     employees$received[employees$negotiated==TRUE],
     xlab = "Solicitado",
     ylab = "Recebido",
     main = "Gráfico de Dispersão: Recebido X Solicitado")

# Desenha a linha da Regressão Linear no gráfico 
lines(employees$requested[employees$negotiated==TRUE], vlr_estimado_nas_observacoes, lwd = 5)

# Calcula o Coeficiente de Correlação dos dados
cor_correlacao <- cor(employees$requested[employees$negotiated==TRUE],
                      employees$received[employees$negotiated==TRUE])
```

*Imprime o Valor possivel de um aumento esperado onde a porcentam de aumento será de 05%*
```{r Valor Percentual Possivel Aumento}
#   my_raise = Valor (em %) solicitado
my_raise <- 5

vlr_intercept  <- coeficiente["(Intercept)"] 
vlr_inclinacao <- coeficiente["employees$requested[employees$negotiated == TRUE]"] 

vlr_perc_possivel_aumento <- vlr_intercept + vlr_inclinacao * my_raise

print (vlr_perc_possivel_aumento)
```

```{r Calculo do RMS - Novas Linhas de Regressao}
# Calcula o desvio padrão para 02 valores (Minimo e Maximo), considerando para valores > 10 e <= 10
myLmBig   <- lm(employees$received[employees$negotiated==TRUE & employees$requested > 10] ~ 
                employees$requested[employees$negotiated==TRUE & employees$requested > 10],
                data = employees)

myLmSmall <- lm(employees$received[employees$negotiated==TRUE & employees$requested <= 10] ~ 
                employees$requested[employees$negotiated==TRUE & employees$requested <= 10],
                data = employees)

```

*Margem de Erro (RMS - Desvio Padrão) do Modelo Principal*
```{r Desvio Padrao - Modelo Principal}
paste(round(summary(myLm)$sigma, 2), "%")
```

*Margem de Erro (RMS - Desvio Padrão) dos Modelos Small e Big*
```{r Desvio Padrao - Novas Linhas de Regressao}
paste("Small: ", round(summary(myLmSmall)$sigma, 2), "%")
paste("Big: ", round(summary(myLmBig)$sigma, 2), "%")
```

***

# Capítulo 12

```{r Analise de Vendas - Cap 12}
dispatch <- read.csv("../Data/AnaliseVendas_cap12.csv", header=TRUE)
plot(Sales~jitter(Article.count), data=dispatch,
     xlab = "Quantidade Vendida",
     ylab = "Vendas",
     main = "Gráfico de Dispersão: Vendas X Quantidade")

```

```{r Grafico de Dispersao - Comentario agrupado por Autor}
articleHitsComments <- read.csv("../Data/ucad_cap12_artigoCliqueComenta.csv", header=TRUE)

# Carrega a biblioteca lattice para ser utilizado na plotagem abaixo
library(lattice)

# Essa disposição de gráficos de dispersão mostra os cliques e comentários de cada artigo, agrupados por autor
xyplot(webHits ~ commentCount | authorName, 
       data = articleHitsComments,
       xlab = "Quantidade de Comentários",
       ylab = "Cliques",
       main = "Gráfico de Dispersão: WebHits X Quantidade de Comentários")
```

### Análise do **Gráfico de Dispersão** acima
Está bem claro que a autora *Rafaela Cortez* acima mostrado no gráfico de dispersão tem o melhor desempenho.
Todos os artigos que ela escreveu tem pelo menos 3.000 cliques e muito deles apresentam mais de 20 comentários. Parece que as pessoas gostam muito dela.

E com relação aos outros autores, alguns deles (como *Destiny* e *Nicole*) parecem se sair melhor que o restante. 
O *Niko* tem uma grande disseminação no desempenho, enquanto *Brewster* e *Jason* não são populares.

***

# Capítulo 13
### Data Wrangling

#### Limpeza de Registros Duplicados em um Dataset e remoção de colunas não necessárias

```{r - Cap 13}

# Obtém do arquivo CSV e o joga em uma variável (Dataset)
hfhh <- read.csv("../Data/ucad_cap13_dados_para_R.csv", header=TRUE)
```

#### Antes

Mostra as 10 Primeiras Linhas do Dataset antes da limpeza (registros duplicados e todas as colunas)

```{r Dataset Before}

head(hfhh, n=10)

```

```{r Limpeza de Dados Nome}
# Expressão Regular para limpeza do nome: 
#  O parênteses da esquerda (as barras invertidas são caracteres de que dizem ao R que o parêntese em si não é uma expressão do R).
#     \\(
#     .* = Tudo do meio
#     \\) 
newLastName <- sub("\\(.*\\)", "", hfhh$LastName)

#head(newLastName)

# Zera o valor do Dataset
hfhh$LastName <- NULL

# Substitui o Valor com o Novo Valor
hfhh["LastName"] <- newLastName
```

```{r Ordena Dados}
# Ordena o Dataset pelo campo PersonID
hfhhSorted <- hfhh[order(hfhh$PersonID), ]
```

```{r Limpeza de Dados}
# Copia o Dataset ordenado para um outro Dataset onde será removido dados duplicados
hfhhNamesOnly <- hfhhSorted

# Exclui colunas nao necessárias
hfhhNamesOnly$CallID <- NULL
hfhhNamesOnly$Time   <- NULL

# Remove Duplicados
hfhhNamesOnly <- unique(hfhhNamesOnly)
```

#### Depois

Mostra as 10 Primeiras Linhas do Dataset totalmente limpo (sem registros duplicados e remoção de colunas não necessárias)

```{r Dataset After}

head(hfhhNamesOnly, n=10)

```

_Grava_ o Dataset em novo arquivo CSV: ucad_cap13_dados_para_R_nduplicado.csv

```{r Grava Dataset}
# Grava o CSV
write.csv(hfhhNamesOnly, file="../Data/ucad_cap13_dados_para_R_nduplicado.csv")

```